ACORDAO-COMPLETO-2427332

ACÓRDÃO DE RELAÇÃO

ACÓRDÃO DE RELAÇÃO 9512/2020 ATA 31/2020 - PRIMEIRA CÂMARA

Acórdão 9512/2020-TCU-Primeira Câmara
Os ministros do Tribunal de Contas da União, reunidos em sessão da 1ª Câmara, com fundamento nos arts. 1º, V, e 39, I, da Lei 8.443/1992, no 260, § 5º, do RI/TCU, no art. 7º, II, da Resolução TCU 206/2007, na forma do art. 143, II, do RI/TCU, e de acordo com os pareceres convergentes emitidos nos autos, ACORDAM, por unanimidade, em excluir por duplicidade os atos de Admissão de Fernanda Surubi Fernandes e de Dayane Sandri Stellato, e  considerar prejudicado por perda de objeto o exame de mérito dos demais atos de admissão deste processo.
1. Processo TC-Processo 020.533/2020-9 (ATOS DE ADMISSÃO) 
	1.1. Interessados: Charles Revson de Araujo (XXX.871.788-XX) ; Cristiane Andreia da Silva Lobo (XXX.440.701-XX) ; Cristiane da Silva Pinheiro (XXX.160.321-XX) ; Dayane Sandri Stellato (XXX.330.051-XX) ; Diego Hudson Zolinger (XXX.504.512-XX) ; Diogo Vogel Lisboa (XXX.855.591-XX) ; Edval Alves Ribeiro (XXX.249.641-XX) ; Erica Martini Pessoa (XXX.021.761-XX) ; Eslaine Hurtado Neves (XXX.590.171-XX) ; Euzenil Almeida de Oliveira (XXX.025.361-XX) ; Fernanda Surubi Fernandes (XXX.821.131-XX) ; Jessica Nunes da Silva (XXX.924.791-XX) ; Jesuel Alves de Arruda (XXX.554.211-XX) ; Josiane Azeredo de Queiroz (XXX.740.821-XX) ; Juciania Xavier Campanharo (XXX.692.591-XX) ; Juliana Possavatz (XXX.679.151-XX) ; Karla Michelle da Silva Moncao (XXX.938.521-XX) ; Kedina Marcia Araujo Guedes (XXX.669.891-XX) ; Luciano Guimaraes Parreira (XXX.380.051-XX) ; Luiz Paulo Pereira Silva (XXX.958.581-XX) .
	1.2. Órgão/Entidade: Instituto Federal de Educação, Ciência e Tecnologia de Mato Grosso.
	1.3. Relator: Ministro-Substituto Weder de Oliveira.
	1.4. Representante do Ministério Público: Procurador Rodrigo Medeiros de Lima.
	1.5. Unidade Técnica: Secretaria de Fiscalização de Pessoal (Sefip) .
	1.6. Representação legal: não há.
	1.7. Determinações/Recomendações/Orientações: não há.

Primeira Câmara

Charles Revson de Araujo (XXX.871.788-XX); Cristiane Andreia da Silva Lobo (XXX.440.701-XX); Cristiane da Silva Pinheiro (XXX.160.321-XX); Dayane Sandri Stellato (XXX.330.051-XX); Diego Hudson Zolinger (XXX.504.512-XX); Diogo Vogel Lisboa (XXX.855.591-XX); Edval Alves Ribeiro (XXX.249.641-XX); Erica Martini Pessoa (XXX.021.761-XX); Eslaine Hurtado Neves (XXX.590.171-XX); Euzenil Almeida de Oliveira (XXX.025.361-XX); Fernanda Surubi Fernandes (XXX.821.131-XX); Jessica Nunes da Silva (XXX.924.791-XX); Jesuel Alves de Arruda (XXX.554.211-XX); Josiane Azeredo de Queiroz (XXX.740.821-XX); Juciania Xavier Campanharo (XXX.692.591-XX); Juliana Possavatz (XXX.679.151-XX); Karla Michelle da Silva Moncao (XXX.938.521-XX); Kedina Marcia Araujo Guedes (XXX.669.891-XX); Luciano Guimaraes Parreira (XXX.380.051-XX); Luiz Paulo Pereira Silva (XXX.958.581-XX).

WEDER DE OLIVEIRA

não há.

Procurador Rodrigo Medeiros de Lima.

ATOS DE ADMISSÃO (ADS)

Secretaria de Fiscalização de Pessoal (Sefip).